臺灣桃園地方法院刑事判決　　　　　　　 96年度易字第613號
公　訴　人　臺灣桃園地方法院檢察署檢察官
被　　　告　丙○○
上列被告因竊盜等案件，經檢察官提起公訴（96年度偵字第5282
號），本院判決如下：
    主  文
丙○○犯如附表所示竊盜罪，各處如附表所示之刑。又意圖為自
己不法之所有，而侵占離本人所持有之物，處罰金新台幣伍仟元
，如易服勞役，以新台幣壹仟元折算壹日。上開拘役部分，應執
行拘役玖拾日，如易科罰金，以新台幣壹仟元折算壹日。
    事  實
一、丙○○基於意圖為自己不法所有之犯意，於如附表編號(一)至
    (四)號所示時地，以同表所示之行為方式，竊取同表所示各該
    被害人之財物得手，嗣於民國96年2 月6 日9 時許，在桃園
    縣桃園市○○路104 號前，徒手竊取乙○○所有裝有夾克等
    衣物之黑色手提袋1 只得手後逃逸，旋為警於96年2 月6 日
    9 時30分許，在桃園縣桃園市○○○街與北埔街口查獲，丙○○除向警方供承其有涉犯如附表編號(四)號所示犯行外，復
    於警方未查知其所犯其他竊盜犯行前，主動供出其另於如附
    表編號(二)、(三)所示時、地竊取甲○○、丁○○等被害人之財
    物，並於事後接受裁判，警方始因此查悉如附表編號(二)、(三)
    所示犯罪。
二、丙○○另於96年2 月1 日12時30分許，在桃園縣桃園市○○
    街南門市場停車場處拾獲脫離本人持有之物，而屬己○○所
    有之女用皮夾1 只（內裝有安信銀行信用卡、健保卡、醫療
    卡及現金新台幣200 元，於96年2 月1 日在南華市場內，遭
    不詳姓名年籍人士所竊取後，復經竊賊或輾轉取得者遺落在
    上址，屬脫離本人持有之物），竟意圖為自己不法之所有，
    予以侵占入己，嗣於96年2 月6 日9 時30分許，丙○○在桃
    園縣桃園市○○○街與北埔街口為警查獲時，於丙○○之提
    袋內取出己○○之物品，而知悉上情。
三、案經桃園縣政府警察局桃園分局報請臺灣桃園地方法院檢察
    署檢察官偵查起訴
    理  由
一、上開犯罪事實，業據被告丙○○於警詢、檢察官訊問及本院
    審理中坦承不諱，並經證人戊○○、甲○○、己○○、丁○○、乙○○等人於警詢分別證述明確，且有桃園縣政府警察
    局桃園分局搜索扣押筆錄2 份、證人戊○○、甲○○、己○○、丁○○、乙○○出具之贓物認領保管單各1 紙（共5 紙
    ）及查獲照片共13幀等證據附卷足佐，互核均相符，由此足
    認被告於本院審判期日所為任意性自白，核與事實相符，洵
    堪採信。是本案事證明確，被告犯行洵堪認定，應予依法論
    科。
二、核被告所為，係犯刑法第320 條第1 項之竊盜罪及刑法第33
    7 條之侵占離本人所持有之物罪。按刑法第337 條所謂離本
    人所持有之物，係指物之離其持有，非出於本人之意思者而
    言（最高法院50年台上字第2031號判例意旨參照），查上述
    被害人己○○所有之女用皮夾1 只係於前述時地遭竊，此據
    證人己○○於警詢陳明，因之該女用皮夾係遭竊後，復經竊
    賊或輾轉取得者遺落在南華市場停車場處，揆諸上開說明，
    該女用皮夾1 只係屬脫離本人持有之物，可堪認定，檢察官
    認係遺失物，尚有誤會。被告所犯如附表所示4 件竊盜犯行
    及事實欄二所載之侵占離本人所持有之物，竊盜罪與侵占罪
    間，犯意各別，行為互殊，依法應予分論併罰，而被告所犯
    之4 次竊盜罪間，客觀上彼此可分，且侵害不同之被害人財
    產法益，上開數罪亦應分論併罰。另被告就如附表編號(二)、
    (三)所示各次竊盜犯行，均係在職司偵查權限之司法警察得悉
    各該案件之犯罪嫌疑人及犯罪事實前，主動供出其為下手實
    行犯罪之人乙節，除經被告陳明在卷外，並有被告警察筆錄
    附卷可稽（見偵卷第9 頁），審酌如附表編號(二)號所示被害
    人甲○○於遭被告行竊後，並未向警方報案，警方係俟被告
    因附表編號(四)所示犯行為警查獲後，始經被告主動供出同表
    編號(二)所示犯行，始查悉被害人甲○○遭竊之情形，被告並
    於事後接受裁判，故被告就如附表編號(二)、(三)所示犯行，均
    合於刑法第62條第1 項之自首要件，爰各依法減輕其刑。爰
    審酌被告僅因缺款花用，不思以正途賺取金錢，反多次竊取
    他人財物，拾得他人之物品亦未交由警察機關處理，其所為
    對各被害人造成財產上損失，原不宜輕縱，但念其並未對被
    害人為凌虐或其他危及生命之行為，且事後均於警詢、偵查
    及本院審判期日自首或自白犯行，犯後態度尚稱良好，併斟
    酌被告就本案各次竊盜所得財物之價值高低有別、被告之學
    歷為高職畢業、家庭生活狀況等一切情狀，就被告所犯之竊
    盜罪及侵占離本人所持有之物罪，分別量處如附表及主文所
    示之刑，並就侵占離本人所持有之物罪部分諭知易服勞役的
    折算標準，就竊盜罪部分諭知易科罰金之折算標準暨定其執
    行刑及易科罰金之折算標準，以示懲戒。
據上論斷，應依刑事訴訟法第299 條第1 項前段，刑法第320 條
第1 項、第337 條、第62條前段、第41條第1 項前段、第42條第
3 項前段、第51條第6 款，刑法施行法第1 條之1 第1 項、第2
項，判決如主文。
本案經檢察官蔡正雄到庭執行職務。
中　　華　　民　　國　　96　　年　　5 　　月　　31　  日
                  刑事第四庭  法　官　張淑華
以上正本證明與原本無異。
如不服本判決，應於送達後10日內，向本院提出上訴狀。
                              書記官　郭中明
中　　華　　民　　國　　96　　年　　5 　　月　　31 　 日
   附表
  ┌─┬───┬───┬──┬───────┬─────┐
  │編│時  間│被害人│地點│行為方式及所得│有無自首/ │
  │號│      │      │    │財物          │量處刑度  │
  ├─┼───┼───┼──┼───────┼─────┤
  │(一)│95年12│戊○○│桃園│徒手竊取戊○○│無/       │
  │  │月5 日│      │縣桃│所有之手提袋1 │處拘役拾│
  │  │（起訴│      │園市│只（內裝有國民│日，如易科│
  │  │書誤載│      │中正│身分證、駕照、│罰金，以新│
  │  │為6 日│      │路永│現金新台幣1 千│台幣壹仟元│
  │  │）12時│      │和市│餘元及皮包）  │折算壹日。│
  │  │許    │      │場  │              │          │
  ├─┼───┼───┼──┼───────┼─────┤
  │(二)│96年1 │甲○○│桃園│徒手竊取甲○○│有/       │
  │  │月31日│      │縣桃│所有置於走道上│處拘役貳拾│
  │  │8 時許│      │園市│之提包1 只（內│日，如易科│
  │  │      │      │力行│裝有中國信託銀│罰金，以新│
  │  │      │      │路力│行信用卡、合作│台幣壹仟元│
  │  │      │      │行市│金庫銀行存摺、│折算壹日。│
  │  │      │      │場  │富邦銀行勞動保│          │
  │  │      │      │    │障卡、駕照及健│          │
  │  │      │      │    │保卡等物品）。│          │
  ├─┼───┼───┼──┼───────┼─────┤
  │(三)│96年2 │丁○○│桃園│徒手竊取丁○○│有/       │
  │  │月3 日│      │縣桃│所有置於機車上│處拘役貳拾│
  │  │23時許│      │園市│之提包1 只（內│日，如易科│
  │  │      │      │北埔│裝有中國信託銀│罰金，以新│
  │  │      │      │路與│行提款卡、台北│台幣壹仟元│
  │  │      │      │正康│富邦銀行提款卡│折算壹日。│
  │  │      │      │一街│、機車駕駛執照│          │
  │  │      │      │口  │、國民身分證及│          │
  │  │      │      │    │健保卡等物）。│          │
  ├─┼───┼───┼──┼───────┼─────┤
  │(四)│96年2 │乙○○│桃園│徒手竊取乙○○│無/       │
  │  │月6 日│      │縣桃│所有置於鐵架上│處拘役貳拾│
  │  │9 時許│      │園市│之提袋1 只（內│伍日，如易│
  │  │      │      │力行│裝有夾克等衣物│科罰金，以│
  │  │      │      │路10│）。          │新台幣壹仟│
  │  │      │      │4號 │              │元折算壹日│
  │  │      │      │力行│              │。        │
  │  │      │      │市場│              │          │
  │  │      │      │前  │              │          │
  └─┴───┴───┴──┴───────┴─────┘
附錄本案論罪科刑法條
中華民國刑法第320條
（普通竊盜罪、竊佔罪）
意圖為自己或第三人不法之所有，而竊取他人之動產者，為竊盜
罪，處 5 年以下有期徒刑、拘役或 5 百元以下罰金。
意圖為自己或第三人不法之利益，而竊佔他人之不動產者，依前
項之規定處斷。
前二項之未遂犯罰之。
中華民國刑法第337條
（侵占遺失物罪）
意圖為自己或第三人不法之所有，而侵占遺失物、漂流物或其他
離本人所持有之物者，處5 百元以下罰金。
